【裁判字號】    95,交聲,1010
【裁判日期】    951229
【裁判案由】    違反道路交通管理處罰條例聲明異議
【裁判全文】
臺灣臺北地方法院交通事件裁定
異  議  人
即受處分人  甲○○
上列異議人即受處分人因違反道路交通管理處罰條例案件，對於
臺北市交通事件裁決所於中華民國九十五月十月三日所為之處分
（原處分案號：北市裁二字第裁二二─ＡＥＢ八六三七一九號）
，聲明異議，本院裁定如下：
    主  文
異議駁回。
    理  由
一、按汽車駕駛人，駕駛汽車經測試檢定有酒精濃度超過規定標
    準情形者，處新臺幣（下同）一萬五千元以上六萬元以下罰
    鍰，並當場移置保管該汽車及吊扣其駕駛執照一年，道路交
    通管理處罰條例第三十五條第一項第一款定有明文。
二、本件異議人即受處分人甲○○於民國九十五年八月二十八日
    二十二時四十二分許，酒後駕駛其所有車號六０九一－ＤＢ
    號自用小客車，沿臺北市○○街西向東方向行駛，並將該車
    停放於撫遠街四五七號對面，適有臺北市政府警察局松山分
    局三民派出所執勤員警於撫遠街對面車道（東向西方向）執
    行酒測勤務，見受處分人駕車行至停車處下車嘔吐，遂前往
    查看，發覺受處分人身上有濃厚酒味，經以呼氣酒精濃度測
    試器歸零後施以呼氣酒精濃度檢測，受處分人之酒精濃度測
    試值為每公升零點四八毫克，員警則以受處分人「酒後駕車
    ，經酒測值每公升零點四八毫克」之違規，逕行掣單舉發。
    受處分人於九十五年八月三十日即舉發通知單上所載應到案
    日期前，繳納罰鍰完竣，嗣後並向原處分機關提出申訴，經
    原處分機關函請舉發單位調查結果，仍認受處分人有上開違
    規行為，原處分機關乃於九十五年十月三日，以受處分人有
    「汽車駕駛人酒精濃度超過規定標準（零點四至零點五五）
    」之違規，依道路交通管理處罰條例第三十五條第一項第一
    款及違反道路交通管理事件統一裁罰標準表規定，裁處受處
    分人罰鍰三萬四千五百元並吊扣駕駛執照十二月。
三、聲明異議意旨略以：受處分人於九十五年八月二十八日中午
    飲酒後，因體力不支而於其停放在撫遠街四三九號對面道路
    旁其所有之自小客車內休息，至晚間因反胃下車嘔吐，經在
    撫遠街四五七號執行酒測路檢勤務之員警乙○○發覺，向受
    處分人查看，發現受處分人飲酒，並以酒測儀器測得酒測值
    為零點四八，因而認定受處分人有酒後駕車之違規，惟受處
    分人雖有飲酒但並無駕車之行為云云。
四、經查：訊據受處分人甲○○於本院審理時矢口否認有於上開
    時、地酒後駕車之違規行為，辯稱：伊沒有開車，只是在路
    旁車內開冷氣休息云云，惟證人即舉發員警乙○○就本件取
    締違規經過到庭證稱：當天是在撫遠街四九七號對面執行酒
    測勤務，當時伊看到受處分人的自小客車由西向東行駛，後
    來併排停車至機場周邊，剛拆掉的建築物旁，伊以為受處分
    人要下車上廁所，結果一開車門還未到路邊受處分人就開始
    嘔吐等語綦詳（見本院卷第二七頁背面），復佐以受處分人
    於遭取締當時所駕駛之自小客車乃係於上開地點併排停車之
    事實，有蒐證照片附卷可稽（見本院卷第三四頁），而經本
    院質以受處分人該日飲宴前之自小客車停放位置，受處分人
    係供稱：伊當天下午是與朋友聚餐，伊因預見當日聚餐會飲
    酒，所以先將自小客車停放在遭舉發處，伊停車地點與聚餐
    地點相距約一、二公里，伊停車後再由朋友開車載伊過去聚
    餐，用餐後由朋友開車送伊到停車地點，伊就在路邊車內休
    息，伊並未駕車云云（見本院卷第二七頁背面），然由受處
    分人上開供述以觀，其係先將車輛停放在距用餐地點一、二
    公里之遭舉發處，再由朋友駕車載送至用餐處，再於用餐後
    由朋友駕車返回停車處，惟本院審酌受處分人倘欲避免酒後
    駕車之違規，本可將自小客車駕駛至用餐處停放，而於聚餐
    後由友人搭載或自行搭車離去，實無須大費周章先將自小客
    車停放在一、二公里遠，再由友人開車先後載送折返以在車
    內休息之理，復參照卷附蒐證照片（見本院卷第三四頁），
    受處分人所駕駛之自小客車並非停放在路邊，而係併排停車
    ，且該自小客車停放之位置並已阻擋停放在路旁之另輛大貨
    車，是由受處分人所駕駛之自小客車係併排停車之位置，已
    可明確判斷證人乙○○證稱目睹受處分人酒後駕車行駛至遭
    舉發地點臨時併排停車下車嘔吐等情，確與事實相符，從而
    受處分人雖以前詞置辯，然該等辯解顯係事後狡卸之詞，自
    無可採。從而，本件事證明確，受處分人之違規行為堪以認
    定。
五、綜上所述，受處分人駕駛汽車經測試檢定有酒精濃度超過規
    定標準之違規事實，至為明確，原處分機關依道路交通管理
    處罰條例第三十五條第一項第一款規定，裁處受處分人罰鍰
    三萬四千五百元，並吊扣駕駛執照十二月，於法核無違誤，
    本件受處分人之異議為無理由，應予駁回。至受處分人上開
    併排停車之違規，業由原查獲單位另行依法舉發在案，特予
    敘明。
據上論斷，應依道路交通案件處理辦法第十九條，裁定如主文。
中    華    民    國    九十五  年  十二  月  二十九  日
                    交通法庭法  官  劉煌基
以上正本證明與原本無異。
如不服本裁定，應於裁定送達後五日內向本院提出抗告狀。
                            書記官  陳豪達
中    華    民    國    九十五  年  十二  月  二十九  日


司法院資訊處製作；財團法人民間司法改革基金會備份。
